【裁判字號】    89,上訴,1346
【裁判日期】    890320
【裁判案由】    毒品危害防制條例
【裁判全文】
臺灣高等法院刑事判決                          八十九年度上訴字第一三四六號
    上  訴  人
    即  被  告  乙○○
    指定辯護人  本院甲○
右上訴人因違反毒品危害防制條例案件，不服臺灣地方法院八十九年度訴字第一四一
號，中華民國八十九年三月二十日第一審判決（起訴案號：臺灣地方法院檢察署八十
八年度偵字第一七五五五號、併辦案號：八十九年度毒偵字第一四六五、四一九七號
）提起上訴，本院判決如左：
       主  文
上訴駁回。
       事  實
一、乙○○前於民國八十二年十月十二日因違反麻醉藥品管理條例及犯誣告罪，經本
    院定其應執行刑為有期徒刑五月確定，於八十二年十一月十日易科罰金執行完畢
    （未構成累犯），其明知安非他命業經毒品危害防制條例列為第二級毒品，不得
    製造、運輸、販賣、轉讓、施用、或持有，竟基於概括之犯意，自八十七年十一
    月中旬某日起至同年十二月底某日止（確實日期均不詳），連續多次：
  (一)在其友人葉春彬位於臺北縣板橋市○○路○段三巷三九號四樓住處，以無償贈與
    之方式，轉讓第二級毒品安非他命（重量已無從查知）供友人葉春彬施用。
  (二)在台北縣板橋市○○路之麥當勞速食店前，以新台幣（下同）一千元原價轉讓之
    方式，轉讓第二級毒品安非他命一次供其友人曾繁偉施用（葉春彬、曾繁偉所涉
    違反毒品危害防制條例案件，均另由檢察官偵辦）。
    嗣於八十八年三月十八日晚上八時三十分許，經警於其位於臺北縣土城市○○路
    ○段一三八巷一號二樓之住處查獲，而循線偵悉上情。
二、案經台北縣警察局新莊分局報請臺灣板橋地方法院檢察署檢察官偵查起訴。
    理  由
一、被告乙○○雖矢口否認有於前揭時地轉讓第二級毒品安非他命予葉春彬、曾繁偉
    之事實，辯稱：其係各與葉春彬、曾繁偉合資購買安非他命，並未無償轉讓或以
    原價轉讓安非他命予彼等二人云云。
二、(一)惟按審理事實之法院於證人之陳述有部分前後不符或相互間有所歧異時，究竟
      何者為可採，仍應本其自由心證予以斟酌，作合理之比較，定其取捨，非謂一
      有不符或矛盾，即應認其全部不可信，若其取捨判斷無從認為確實有違日常客
      觀之經驗法則，自不得指為違背法令，此有最高法院八十一年度臺上字第五三
      ０三號判決及八十二年度臺非字第一四一號判決可參。
    (二)經查：
      1.本件係因警方查獲曾繁偉後，經曾繁偉供出曾向被告購買安非他命，始經警
        循線查獲被告到案，此有台北縣警察局樹林分局刑事案件報告書一件（附於
        偵查卷第一頁可參）。
      2.被告於警訊時亦已自承：「（問：你如何接受警方偵訊筆錄？答：）因警方
        至我家按門鈴聲明要找我時，我已有自知之明，即向警方坦承有吸食安非他
        命之習慣，並曾將安非他命販賣予曾繁偉吸食．．．」等情不諱（見偵查卷
        第十頁背面）。
      3.證人曾繁偉於警訊時並證述曾於八十七年十二月底，在台北縣板橋市○○路
        麥當勞店前，以每小包壹仟元之價格向被告購買安非他命等語明確（見偵查
        卷第二二頁背面）。
      4.證人葉春彬於警訊時則證稱所施用之安非他命多為被告贈與等語（見偵查卷
        第十六頁背面）。
      5.三人所述互核大致相符，應堪採信。
    (三)被告於本院審理時稱其與葉春彬、曾繁偉乃分別合資購買，且均係向彼等二人
      之友人購買云云，惟按：
      1.證人葉春彬於原審法院審理時係稱對於販賣安非他命之人並不熟識，已忘記
        係何人帶往購買等語。
      2.證人曾繁偉在原審法院稱並未與被告合資購買安非他命等語。
      3.其等三人就是否合資購買之陳述，並不相符合，益徵被告於本院審理時翻異
        前詞辯稱係與葉春彬、曾繁偉分別合資購買，並係向彼等二人之友人購買云
        云，顯係事後勾串之詞，難以採信。
      4.葉春彬、曾繁偉與被告並無怨隙，此為被告於偵查中所是認，衡情彼等二人
        當無無端設詞誣陷之理。
      5.至證人葉春彬嗣於本院審理時改口稱係與被告合資購買安非他命，證人曾繁
        偉改稱係於八十五年間積欠被告一千元，而於八十七年間遇見被告時返還云
        云，自係臨訟迴護被告之詞。
    (四)綜上所述，本案被告轉讓安非他命之犯罪事證，至為明確，犯行洵堪認定。
三、(一)按毒品危害防制條例業於八十六年十月三十日經立法院三讀通過，嗣於八十七
      年五月二十日經總統公布，於八十七年五月二十二日零時起生效施行，安非他
      命依該條例第二條第二項第二款規定，屬於第二級毒品，再依該條例第八條第
      二項規定：「轉讓第二級毒品者，處六月以上五年以下有期徒刑，得併科新臺
      幣七十萬元以下罰金」。被告轉讓安非他命之行為時間既在上開條例公布施行
      之後，自應適用該條例論罪科刑，核其所為係犯該條例第八條第二項之轉讓第
      二級毒品罪。
    (二)至其轉讓前持有第二級毒品安非他命之行為，應為轉讓行為所吸收，不另論罪
      。
    (三)其先後多次轉讓安非他命之犯行，時間緊接，犯罪構成要件相同，顯係基於概
      括犯意反覆為之，應依連續犯之規定論以一罪，並依法加重其刑。
    (四)原審因依上開法條及刑法第十一條前段、第五十六條之規定，審酌被告違反禁
      令，轉讓足以導致精神障礙及生命危險之毒品予他人，其犯罪之動機、目的、
      手段、次數、犯罪後之態度等一切情狀，量處有期徒刑八月，認事用法均無不
      合，被告提起上訴，並未敘述任何理由，又經合法傳喚，無正當理由不到庭，
      自應認其上訴為無理由，並不待其陳述逕行判決。
四、檢察官另就台北市政府警察局大安分局於八十九年一月三十一日十三時許，在台
    北縣土城市○○路○段一百三十八巷一號二樓查扣被告持有安非他命殘渣一小包
    重量無法磅秤移送併辦部分，本院從移送併辦警卷筆錄被告之供述以觀，此項殘
    渣係被告吸食後沾在包裝物上無法磅秤之微量毒品（見八十九年度毒偵字第一四
    六五號卷第六頁背面），並無任何證據證明係被告供轉讓用之毒品，且被告本案
    被起訴轉讓安非他命之犯罪行為係在八十七年十一、十二月間，與移送併辦部分
    之犯行，相距逾年，自難任有連續關係，而應退請併辦檢察官另行處理，附此記
    明。
據上論斷，應依刑事訴訟法第三百六十八條、第三百七十一條，判決如主文。
本案經檢察官劉斐玲到庭執行職務。
中    華    民    國    八十九    年      八        月        一        日
                            臺灣高等法院刑事第八庭
                                審判長法  官  蔡  秀  雄
                                      法  官  沈  宜  生
                                      法  官  陳  炳  彰
右正本證明與原本無異。
如不服本判決應於收受送達後十日內向本院提出上訴書狀，其未敘述上訴之理由者並
得於提起上訴後十日內向本院補提理由書（均須按他造當事人之人數附繕本）。
                                      書記官  賴  淑  真
中    華    民    國    八十九    年      八        月        三        日


司法院資訊處製作；財團法人民間司法改革基金會備份。
